# 固定资产改扩建期间专门借款利息的资本化问题

提问人：cjx8895 时间：2020-02-08 21:42:09
这道题改扩建的时间不足一年，计算生产线的入账价值时不应该包括专门借款的利息 80 万元吧，答案里包括了，有点不太明白
1581169297470..jpg
(65.3 KB, 下载次数: 2)
2020-2-8 21:42 上传

回答人：chenyiwei
一般对于建设期不足一年的工程项目无需确认资本化利息。当然这主要是基于重要性原则的考虑。